臺灣彰化地方法院刑事判決　　　　　　　96年度訴字第1389號
公　訴　人　臺灣彰化地方法院檢察署檢察官
被　　　告　甲○○
　　　　　　　　　　（另案羈押在臺灣彰化看守所）
上列被告因毒品危害防制條例案件，經檢察官提起公訴（96年度
毒偵字第3262號），本院依簡式審判程序，判決如下：
    主    文
甲○○施用第一級毒品，累犯，處有期徒刑柒月；又施用第二級
毒品，累犯，處有期徒刑肆月。應執行有期徒刑拾月。
    事    實
一、甲○○前因施用第一級、第二級毒品案件，經臺灣臺中地方
    法院於民國94年9 月7 日以94年度訴字第1522號分別判處有
    期徒刑6 月、3 月，應執行刑有期徒刑8 月確定，嗣入監服
    刑，已於95年10月28日縮刑期滿執行完畢。又因施用毒品案
    件，經臺灣臺中地方法院及本院分別裁定送執行觀察、勒戒
    後，均認無繼續施用毒品傾向，而分別於88年4 月23日、89
    年7 月3 日執行完畢釋放，並各由臺灣臺中地方法院檢察署
    檢察官以88年度偵字第9405號、臺灣彰化地方法院檢察署檢
    察官以89年度毒偵字第368 號為不起訴處分確定；復因於上
    開觀察、勒戒執行完畢釋放後之5 年內，再犯施用第一級、
    第二級毒品案件，經臺灣臺中地方法院於94年9 月7 日以94
    年度訴字第1522號分別判處有期徒刑6 月、3 月，應執行刑
    有期徒刑8 月確定，嗣入監服刑，已於95年10月28日縮刑期
    滿執行完畢。詎仍不知悔改，另基於施用第一級毒品海洛因
    之犯意，於96年6 月5 日下午6 時許，在臺中縣烏日鄉○○
    ○○○道路橋下，以將海洛因摻入香菸內點燃吸食之方式，
    施用第一級毒品海洛因1 次。復基於施用第二級毒品甲基安
    非他命之犯意，於96年6 月5 日下午6 時餘許，在上開處所
    ，以將甲基安非他命置於玻璃球內燒烤、吸食煙霧之方式，
    施用第二級毒品甲基安非他命1 次。嗣為警於96年6 月5 日
    晚上10時許，在彰化縣和美鎮鎮○里○○路○ 段658 巷82號
    查獲，經採集其尿液送驗後，結果呈嗎啡、甲基安非他命陽
    性反應，始悉上情。
二、案經彰化縣警察局鹿港分局報請臺灣彰化地方法院檢察署檢
    察官偵查起訴。
    理    由
一、除被告所犯為死刑、無期徒刑、最輕本刑為3 年以上有期徒
    刑之罪或高等法院管轄第1審案件者外，於前條第1項程序進
    行中，被告先就被訴事實為有罪之陳述時，審判長得告知被
    告簡式審判程序之旨，並聽取當事人、代理人、辯護人及輔
    佐人之意見後，裁定進行簡式審判程序；除簡式審判程序及
    簡易程序案件外，第1審應行合議審判，刑事訴訟法第273條
    之1 第1 項、第284 條之1 分別定有明文。本件被告甲○○
    所犯係死刑、無期徒刑、最輕本刑為3 年以上有期徒刑之罪
    或高等法院管轄第1 審案件以外之罪，並於本院行準備程序
    時就被訴事實為有罪之陳述，本院合議庭依前揭規定，經評
    議結果，裁定改由受命法官獨任行簡式審判程序，合先敘明
    。
二、上揭事實，業經被告甲○○於警詢、偵訊、本院準備程序及
    審理中坦承不諱（見彰化縣警察局鹿港分局鹿警分偵字第09
    60012229號刑案偵查卷第1 、2 頁，臺灣彰化地方法院檢察
    署96年度毒偵字第3262號卷第11、12頁，本院96年度訴字第
    1389號卷第15、20、21頁），且查：
（一）被告尿液經以氣相層析質譜儀（即ＧＣ／ＭＳ）方法檢驗
      結果，確均呈第一級毒品海洛因於人體代謝後之嗎啡、第
      二級毒品甲基安非他命之陽性反應，有彰化縣警察局鹿港
      分局委託檢驗尿液代號與真實姓名對照表、詮昕科技股份
      有限公司96年6 月14日第00000000號濫用藥物尿液檢驗報
      告等件附卷足證（見彰化縣警察局鹿港分局鹿警分偵字第
      0960012229號刑案偵查卷第3 、4 頁），是認被告自白核
      與事實相符。
（二）依鑑識實務，按海洛因施用入人體後水解還原成嗎啡，再
      循嗎啡之代謝方式排出體外，且吸食或施打煙毒者，經人
      體代謝作用於8 小時內，即有30％之量排出，24小時之後
      ，續有約剩餘量之90％再排出，72小時之後仍有剩餘微量
      排出，吸食或施打者個人體質不同，其排出時間亦會有差
      異；次按甲基安非他命經口服投與後，約70％於24小時內
      自尿液中排出，其尿液內甲基安非他命成分之檢出，與其
      投與甲基安非他命方式、投與量、個人體質、採尿時間、
      檢測儀器之精密有關，通常採尿液是否呈陽性反應，應以
      投與後24小時所採為宜，一般可驗出甲基安非他命成分之
      最長時間為1 日至5 日。是依上開說明，佐以被告前揭尿
      液檢驗報告，被告自白於前揭時間分別施用第一級毒品海
      洛因、第二級毒品甲基安非他命各1 次等語，足認被告自
      白核與事實相符，堪可採為論罪科刑之依據。
（三）現行毒品危害防制條例就施用毒品者，僅於「初犯」及「
      5 年後再犯」2 種情形，有其追訴條件之限制，即須於初
      犯經觀察、勒戒或強制戒治釋放後，5 年內均無施用毒品
      之行為，始能認其前所實施之觀察、勒戒或強制戒治已足
      遮斷毒癮，而得於5 年後再犯時，再予適用初犯之規定，
      重行觀察、勒戒等程序；倘5 年內已經再犯，被依法追訴
      處罰，縱其第3 次（或第3 次以上）施用毒品之時間在初
      犯釋放5 年以後，即與「5 年後再犯」之情形有別，且因
      已於「5 年內再犯」，顯見其再犯率甚高，原實施觀察、
      勒戒或強制戒治，已無法收其實效，而無5 年戒斷期之存
      在，自無再經觀察、勒戒及強制戒治之必要，應由檢察官
      逕行起訴（最高法院95年度臺非字第59、65、104 號判決
      及95年度第7 次刑事庭會議決定參照）。本件被告前因施
      用毒品案件，經臺灣臺中地方法院及本院分別裁定送觀察
      、勒戒後，均認無繼續施用毒品傾向，而分別於88年4 月
      23日、89年7 月3 日執行完畢釋放，並各由臺灣臺中地方
      法院檢察署檢察官以88年度偵字第9405號、臺灣彰化地方
      法院檢察署檢察官以89年度毒偵字第368 號為不起訴處分
      確定；復因於上開觀察、勒戒執行完畢釋放後之5 年內，
      再犯施用第一級、第二級毒品案件，經臺灣臺中地方法院
      於94年9 月7 日以94年度訴字第1522號分別判處有期徒刑
      6 月、3 月，應執行刑有期徒刑8 月確定，嗣入監服刑，
      而於95年10月28日因縮短刑期執行完畢，此有臺灣高等法
      院被告前案紀錄表及臺灣彰化地方法院檢察署刑案資料查
      註紀錄表各1 份在卷可參。揆諸前開判決及決議意旨，因
      被告在觀察、勒戒執行完畢後之5 年內，業有施用第一級
      、第二級毒品之行為，是本次被告於96年間再次施用毒品
      之犯行，即與5 年後再犯之情形有別，應依法追訴、審理
      ，且本案事證明確，應予依法論科。
三、核被告甲○○所為，係犯毒品危害防制條例第10條第1 項之
    施用第一級毒品罪及同條第2 項之施用第二級毒品罪。其施
    用第一、二級毒品而持有之低度行為，各為施用第一、二級
    毒品之高度行為所吸收，均不另論罪。被告所犯上開2 罪間
    ，犯意各別，行為殊異，應分論併罰。又被告前因施用第一
    級、第二級毒品案件，經臺灣臺中地方法院於94 年9 月7日
    以94年度訴字第1522號分別判處有期徒刑6 月、3 月，應執
    行刑有期徒刑8 月確定，嗣入監服刑，已於95年10月28日因
    縮刑期滿執行完畢，此有臺灣高等法院被告前案紀錄表及臺
    灣彰化地方法院檢察署刑案資料查註紀錄表各1 份在卷可考
    ，其於受有期徒刑執行完畢後，5 年以內故意再犯本件有期
    徒刑以上之2 罪，均為累犯，應各依刑法第47條第1 項規定
    ，加重其刑。爰審酌被告前因施用毒品犯行曾經觀察、勒戒
    ，竟又再施用毒品不輟，顯然其意志力薄弱，迄未戒除毒癮
    ，無視於毒品對於自身健康之戕害及國家對於杜絕毒品犯罪
    之禁令，惡性非輕，惟兼衡被告施用第一、二級毒品各1 次
    之手段，且其犯行性質上乃屬對自我身心健康之自戕行為，
    尚未嚴重破壞社會秩序、侵害他人權益，及犯後自始坦承犯
    行等一切情狀，分別量處如主文所示之刑，並定其應執行之
    刑。末本件被告所犯前揭2 罪之時間均係在96年4 月24日以
    後，並不符合中華民國96年罪犯減刑條例所定之減刑要件，
    尚無依該條例規定予以減刑之餘地，附此敘明。
據上論斷，應依刑事訴訟法第273 條之1第1項、第299條第1項前
段，毒品危害防制條例第10條第1 項、第2 項、第23條第2 項，
刑法第11條前段、第47條第1 項、第51條第5 款，判決如主文。
本案經檢察官莊佳瑋到庭執行職務。
中　　華　　民　　國　　96　　年　　8 　　月　　31　　日
                  刑事第八庭    法  官  林秉暉
以上正本證明與原本無異。
如不服本判決，應於判決送達後10日內，向本院提出上訴書狀，
上訴書狀應「敘述具體上訴理由」，並按他造當事人之人數附繕
本。「切勿逕送上級法院」。
中　　華　　民　　國　　96　　年　　9 　　月　　3 　　日
                                書記官  梁高賓
毒品危害防制條例第10條
施用第一級毒品者，處6月以上5年以下有期徒刑。
施用第二級毒品者，處3年以下有期徒刑。
